臺灣花蓮地方法院刑事判決　　　　　　　　　　　　　　九十年度訴字第二九二號
　　公　訴　人　臺灣花蓮地方法院檢察署檢察官
　　被　　　告　己○○
右列被告因傷害案件，經檢察官提起公訴（九十年度偵字第二七四四號），本院判決
如左：
    主  文
己○○傷害人之身體，處有期徒刑陸月，如易科罰金，以參佰元折算壹日。
    事  實
一、己○○於民國（下同）九十年八月十九日，至丙○○位於花蓮縣吉安鄉○○村○○○街六十號住處，與友人及家人飲酒聊天，甲○○於當天十八時許亦至該處找
    丙○○，己○○因細故與甲○○發生口角後，己○○先行離去，嗣三十分鐘後，
    己○○在同街六十九號前，與戊○○聊天時，甲○○亦至該處，兩人又因細故發
    生爭執而互毆，己○○基於傷害之犯意，持不知從何處取得及何人所有之番刀朝
    甲○○由上往下揮砍，甲○○見狀乃以左手抵擋，致甲○○受有左手虎口部位七
    公分ㄨ三公分ㄨ二公分切割傷併神經肌腱受損之傷害，己○○接續持該刀朝甲○○由上往下揮砍，致甲○○受有臉部六公分ㄨ一公分ㄨ二點五公分及四公分ㄨ小
    於零點五公分ㄨ一公分之切割傷害，該番刀之刀刃因脫落而僅餘刀柄，隨後丙○○見狀即將甲○○送醫急救，而己○○旋即逃離現場並將該刀柄丟棄，嗣為警循
    線查獲，並扣得該番刀刀柄一支。
二、案經甲○○訴由花蓮縣警察局吉安分局報請臺灣花蓮地方法院檢察署檢察官偵查
    起訴。
    理  由
一、訊據被告己○○對於前開時、地持番刀砍傷告訴人甲○○，並致甲○○受傷之事
    實坦承不諱，核與告訴人甲○○於警訊、檢察官偵查中及本院調查中指訴情節相
    符，並有證人丙○○、丁○○、戊○○及到場處理之員警乙○○到庭證述甚詳，
    復有財團法人佛教慈濟綜合醫院診斷證明書及九一年二月十八日（九一）慈醫文
    字第０００二七八號函所附病情說明及病歷資料、扣押物品清單及照片四張在卷
    可稽，且有該番刀刀柄一支扣按可佐。從而，本件事證明確，被告犯行洵堪認定
    ，應依法予以論科。
二、核被告己○○所為，係犯刑法第二百七十七條第一項之傷害罪。公訴意旨雖認被
    告所為係犯刑法第二百七十一條第二項、第一項之殺人未遂罪嫌，惟查，被告固
    持該番刀朝告訴人甲○○頭部揮砍，而致告訴人受有臉部之切割傷，然被告與告
    訴人素不相識，業據被告供承在卷，告訴人及證人丙○○亦同此一陳述，固難認
    被告與告訴人有何仇恨，而被告砍傷告訴人之動機，僅因雙方發生口角爭執，互
    毆而被告隨手拿起該番刀揮砍，並無致告訴人於死或重傷之原因，甚為顯然。又
    告訴人之傷為左手虎口部位七公分ㄨ三公分ㄨ二公分切割傷併神經肌腱受損之傷
    害，以及臉部六公分ㄨ一公分ㄨ二點五公分及四公分ㄨ小於零點五公分ㄨ一公分
    之切割傷，有上開證明書及病例資料復卷可稽。按左手虎口之傷顯係告訴人阻擋
    被告之凶器所致，且臉部傷口亦為切割傷，而未傷及身上致命要害之處堪以認定
    。復該扣按之番刀刀柄，刀刃部分若係因用力過猛而脫落，告訴人之傷勢應不止
    於此，且被告若係有意砍殺告訴人而尋找兇器行兇者，在相隔一段時間之尋覓後
    ，應以利器為之，而非以僅揮砍二次即脫落不堪使用之兇器為之，並於揮砍二刀
    未致命後，即未繼續砍殺而離去。再者，告訴人於九十年八月二十六日警訊時指
    稱：（問：你在被己○○傷害當時，己○○有無出言要殺你等語？）己○○沒有
    說要殺我的言詞，他直接動手傷害我等語，然於同年九月十九日警訊時卻指稱：
    （問：己○○持番刀殺你時，有無揚言說要殺你或給你死等語？）第一刀砍下來
    時己○○有用台語說一句「要給你死」的話云云，嗣本院調查時又稱不清楚被告
    是否有說話云云，告訴人此部份之供述前後不一，當以距案發最近之警訊較為可
    採。是被告當無故意殺害告訴人，致告訴人於死之意，至為明顯，故公訴意旨認
    被告所為應依殺人未遂罪處斷，尚有未洽，惟上開傷害與起訴之殺人二罪名，係
    屬同一社會事實，爰依法予以變更起訴法條。被告二次傷害告訴人之犯行，係利
    用同一犯罪機會接續為之，為接續犯。爰審酌被告之素行尚稱良好，犯罪動機僅
    因一時細故與人施暴，犯罪後坦承犯行，惟尚未與告訴人達成民事和解賠償告訴
    人所受之損害，及告訴人所受傷害之程度等一切情狀，量處如主文所示之刑，併
    諭知易科罰金之折算標準，以資懲儆。另扣案之番刀刀柄一支，雖為供被告犯罪
    所用之物，然非被告所有，業據被告供承在卷，此外並無其他積極證據足認係被
    告所有，故毋庸宣告沒收，附此敘明。
據上論斷，應依刑事訴訟法第二百九十九條第一項前段、第三百條，刑法第二百七十
七條第一項、第四十一條第一項前段，罰金罰鍰提高標準條例第一條前段、第二條，
判決如主文。
本案經檢察官簡淑如到庭執行職務。
中      華      民      國    九十一      年    四    月      二十五    日
                              臺灣花蓮地方法院刑事庭
                                  審判長法官  林秀鳳
                                        法官  湯文章
                                        法官  饒金鳳
右正本證明與原本無異。
如對本判決不服，應於送達後十日內，向本院提出上訴狀。（應抄附繕本）告訴人或
被害人如對於本判決不服者，應具備理由請求檢察官上訴，其上訴期間之計算係以檢
察官收受判決正本之日期為準。
                                  法院書記官
中      華      民      國    九十一    年      五      月       六     日
附錄論罪法律條文：
中華民國刑法第二百七十七條第一項 (普通傷害罪)：
傷害人之身體或健康者，處三年以下有期徒刑、拘役或一千元以下罰金。
